臺灣苗栗地方法院民事判決　　　　　　　96年度家訴字第10號
原　　　告　丙○○
　　　　　　乙○○
上列2 人
共　　　同
法定代理人　甲○○　　住同上
　　　　　　　　　　　身分證統.
被　　　告　丁○○　　住苗栗縣.
　　　　　　　　　　　身分證統.
上列當事人間因請求給付扶養費事件，本院於民國96年9 月11日
言詞辯論終結，判決如下：
    主  文
被告應給付原告丙○○新臺幣肆拾萬陸仟貳佰伍拾貳元，及自民
國九十六年三月二十八日起至清償日止按週年利率百分之五計算
之利息。
被告應給付原告乙○○新臺幣拾玖萬陸仟零捌拾肆元，及自民
國九十六年三月二十八日起至清償日止按週年利率百分之五計算
之利息。
訴訟費用由被告負擔。
本判決第一、二項得假執行，但被告得以新臺幣肆拾萬陸仟貳佰
伍拾貳元及新臺幣拾玖萬陸仟零捌拾肆元分別為原告丙○○及
乙○○預供擔保，免為假執行。
    事實及理由
一、原告起訴主張略以：原告2 人之父即被告，與母即原告2 人
    之法定代理人甲○○於民國91年8 月1 日離婚時，於離婚協
    議書約定「每位子女每月各壹萬元生活費，另教育費亦由男
    方支付，長女丙○○、長男乙○○每月壹萬元生活費、教育
    費支付到18歲時，男方即停止支付，生活費亦同」，然被告
    自93年1 月1 日迄今僅共支付原告2 人新臺幣（下同）9 萬
    5 千元，爰依上開離婚協議書之規定，請求被告給付93年1
    月1 日迄今，依上開離婚協議書應給付原告2 人如主文第1
    項所示之扶養費等語。被告則以：其陸續有交付款項予原告
    ，原告2 人之法定代理人甲○○曾口頭同意原告2 人改由甲○○1 人行使負擔權利義務後，被告則免為給付上開扶養費
    等語置辯，並聲明駁回原告之訴。
二、經查：
（一）原告2 人上開之主張，業經提出背面蓋有臺中市北屯區印
      章、且為被告所不爭執其為真正（見本案卷第62頁）之離
      婚協議書影本1 件為證（見本院96年度促字第4397號卷第
      9 頁），應堪信為真實。該項離婚協議書關於「每位子女
      每月各壹萬元生活費，另教育費亦由男方支付，長女丙○○、長男乙○○每月壹萬元生活費、教育費支付到18歲時
      ，男方即停止支付，生活費亦同」之約定，係利益該離婚
      協議書當事人（即甲○○及被告）以外第三人即原告2 人
      之利益第三人契約。按「以契約訂定向第三人為給付者，
      要約人得請求債務人向第三人為給付，其第三人對於債務
      人，亦有直接請求給付之權」，民法第269 條第1 項定有
      明文，是原告2 人，自得依上開離婚協議書之內容，對債
      務人即被告直接請求給付生活費或扶養費。
（二）被告提出總計金額為6 萬5 千元之郵政國內匯款執據影本
      ，用以證明其業已支付部分款項予原告2 人，並由甲○○
      代收（見本案卷第65至69頁），復抗辯：證人戊○○曾親
      眼見聞其交付現金2 萬元予甲○○等語（見本案卷第54頁
      ），但自承：除前開郵政國內匯款執據及證人戊○○得證
      明伊曾交付現金2 萬元予甲○○（代收）外，別無其他證
      據足證被告交付其餘前述扶養費予原告2 人等語（見本案
      卷第54頁），是被告證明其履行上開離婚協議書之內容，
      總計僅8 萬5 千元，而原告法定代理人自承被告已履行9
      萬5 千元，故應以原告法定代理人所述為準，從而依上開
      離婚協議書之內容，計算93年1 月1 日起，至96年9 月11
      日本件言詞辯論終結日止，被告應給付原告2 人之前述費
      用，並扣除原告法定代理人自承被告業已給付之9 萬5 千
      元，則原告2 人請求被告各給付如主文第1 、2 項所示之
      款項及利息，為有理由，應予准許。
（三）被告雖另抗辯：離婚協定書上說小孩的監護權是共有的，
      但是後來小孩的監護權變成原告單獨監護，所以扶養費的
      部分也要變更，當時小孩的監護權給甲○○時，甲○○說
      伊一毛錢都不用付等語，但為原告2 人之法定代理人甲○○所否認（均見本案卷第52頁），經本院將被告與證人戊○○隔離詢問，被告陳稱：伊和戊○○係男女朋友關係，
      是與甲○○離婚後認識的，離婚前和戊○○沒有發生過性
      關係，現在有；甲○○於92年9 月16日將原告2 人權利義
      務改由其1 人行使負擔之戶籍登記前幾天，有說伊不用再
      支付小孩的扶養費用，當時甲○○在臺中市○○路及水湳
      路之路口，說既然被告支付不起，小孩的監護權就由被告
      讓出，小孩的生活費就由甲○○自己想辦法，伊不用支付
      ，甲○○就講到這樣，伊就答應，不記得那天是星期幾，
      是甲○○打電話給伊，時間、地點都是伊要配合甲○○，
      從以前到現在都是這樣，伊騎機車去，當時是白天，從臺
      中市○○○街經過承平路去，是載戊○○一起去，與甲○○就約在中清路與水湳路口，是甲○○約的，記得是白天
      ，接近中午的時候，因為甲○○不可能太早起床，伊當天
      接到甲○○之電話，接到電話去中清路水湳路口，約半個
      小時內，接到電話時，戊○○有在伊旁邊，接到電話時，
      有馬上跟戊○○說是誰打來等語（見本案卷第54至57頁）
      ，則被告提出與自身有親密之性關係女友戊○○為證人，
      其動機已屬可疑，本院旋即隔離詢問證人戊○○，其結證
      稱：不清楚被告與甲○○如何約定被告如何支付小孩的扶
      養費，只知道甲○○會常來要錢，被告與甲○○沒有約定
      被告應如何給付扶養費給小孩，從以前到現在，都沒有任
      何書面或口頭約定，被告從以前到現在，對支付扶養費的
      數額，沒有任何數額的承諾或表示，原告法定代理人甲○○從以前到現在，只有來要錢，對被告支付小孩扶養費的
      數額，也沒有任何承諾或表示，未曾聽過原告法定代理人
      甲○○對被告有任何表示，甲○○亦無承諾被告應如何支
      付扶養費，原告法定代理人甲○○從以前到現在，都有來
      向被告要錢，甲○○從來沒有講過以後不再跟被告要錢，
      從來沒有聽過過甲○○跟被告說以後不用被告再支付小孩
      的扶養費，92年9 月16日兩個小孩改由甲○○監護時，就
      和被告住在一起了，知道改監護權的事情，去戶政事務所
      改監護權登記時，是92年9 月16日前一天就是92年9 月15
      日那天被告跟伊講的，改監護權的前1 個月，沒有和甲○○見過面，甲○○從以前到現在常常都有來吵要小孩的扶
      養費，甲○○從來沒有放棄要小孩的扶養費，92年9 月16
      日改監護權的事，是改成由甲○○監護，是92年9 月15日
      被告跟伊講，才知道的，改監護權前，沒見過甲○○，第
      一次見過甲○○，是改監護權之後，時間不記得，第一次
      見到甲○○，感覺甲○○很虛榮，確認那時已經改監護權
      了，那時因為已經改監護權了，被告想要去看小孩，那時
      才看到甲○○，才覺得她很虛榮，沒有和甲○○在馬路旁
      邊見過面，從以前到現在，甲○○要錢時就見到她，見過
      很多次，都是來要錢，室內、室外都有，沒有在臺中市○○路邊見過面，確定沒有等語（見本案卷第58至62頁），
      就92年9 月16日被告與甲○○赴戶政事務所登記改由甲○○1 人行使負擔原告2 人之權利義務前數日，證人戊○○
      是否確實隨被告同往臺中市○○路與水湳路口與甲○○會
      面，以及甲○○是否確曾承諾被告往後均無庸再支付原告
      2 人扶養費或生活費等數節，被告與證人戊○○之證述，
      均顯然不同，故被告所言不足採信，從而被告抗辯：92年
      9 月16日被告與甲○○赴戶政事務所登記改由甲○○1 人
      行使負擔原告2 人之權利義務前數日，甲○○在臺中市○○路與水湳路口，曾承諾往後被告無庸再支付扶養費云云
      ，顯屬虛偽，不足採信，故應認原告主張：其未曾為該項
      承諾等語，較為可信，是原告既未曾解免被告依上開離婚
      協議書內容給付生活費予原告2 人之義務，益徵原告法定
      代理原告2 人，依上開離婚協議書之內容請求被告給付如
      主文第1 、2 項所示之款項及法定利息，為有理由，應予
      准許。
三、兩造其餘之攻擊或防禦方法，及未經援用之證據，經本院斟
    酌後，認為均不足以影響本判決之結果，自無逐一詳予論駁
    之必要，併此敘明。
四、本判決第1 項及第2 項係所命給付未逾50萬元之判決，依民
    事訴訟法第389 條第1 項第5 款規定，本院就此部分之請求
    為被告敗訴之判決，應依職權宣告假執行，並依職權宣告被
    告得供擔保免為假執行，爰判決如主文第4項所示。
五、據上論結，原告之訴為有理由，依民事訴訟法第78條、第38
    9條第1項第5款、第392條第2項，判決如主文。
中　　華　　民　　國　　96　　年　　9 　　月　　21　　日
                  家事法庭    法　官　伍偉華
以上正本與原本無誤。
如對本判決不服，應於判決送達後20日內向本院提出上訴狀附繕
本，並繳納上訴費用。
                              書記官  黃秀娟
中　　華　　民　　國　　96　　年　　9 　　月　　21　　日
